臺灣高等法院刑事判決　　　　　　　　94年度上重訴字第55號
上　訴　人
即　被　告　甲○○
　　　　　　　　　　　押）
選任辯護人　顏文正律師
上列上訴人因毒品危害防制條例等案件，不服臺灣桃園地方法院
93 年度重訴字第59號，中華民國94年5月18日第一審判決（起訴
案號：臺灣桃園地方法院檢察署93年度偵字第 12629號、93年度
偵緝字第566號），提起上訴，本院判決如下：
    主  文
原判決撤銷。
甲○○共同運輸第一級毒品，累犯，處無期徒刑，褫奪公權終身
。扣案第一級毒品海洛因壹袋（驗後淨重仟伍佰零捌點陸公
克，純度百分之貳拾玖點肆伍，純質淨重壹仟零拾點貳玖公
克）沒收銷燬之；扣案空包裝袋壹個（重壹佰壹拾貳點玖柒公克
）、黑色行李箱壹個、以膠帶黏貼複寫紙、硬紙板暨海綿製成之
外包裝壹套、花布條、牛仔褲貳條、明信片肆拾張、香菸壹包
，均沒收；未扣案之新台幣貳萬伍仟元、美金伍佰元，均沒收，
如全部或一部不能沒收時，以其財產抵償之。
    事  實
一、甲○○曾因妨害風化案件，經臺灣高雄地方法院判處有期徒
    刑1 年確定，並於民國89年7月2日縮刑期滿執行完畢。又因
    妨害自由案件，經臺灣高雄地方法院判處有期徒刑3 月確定
    ，並於90年2月3日執行完畢。仍不知悔改，復於93年4 月初
    ，結識真實姓名年籍不詳自稱「大老闆」、「小老闆」之成
    年男子2人，言談中「大老闆」、「小老闆」向甲○○表示2
    人欲自緬甸走私第 1級毒品海洛因來台，請甲○○代為尋找
    可擔任運毒角色之人。而甲○○明知海洛因為毒品危害防制
    條例公告列管之第1級毒品，並經我國行政院公告為甲類第4
    級之管制進出口物品，非經許可，不得持有或運輸，竟因貪
    圖厚利，同意代為找尋，並即覓得因積欠地下錢莊債務，亟
    需款項使用之張有財（業經本院以93年度上重訴字第85號判
    處無期徒刑，褫奪公權終身，並經最高法院駁回上訴確定）
    ，擔任運毒角色。甲○○、張有財及「大老闆」、「小老闆
    」4人即共同基於運輸第1級毒品海洛因進口之犯意聯絡，由
    甲○○於93年 4月中旬某日，帶張有財至台北市松山區○○
    ○路 ○段上之不詳車行，將張有財介紹予大、小老闆認識後
    ，4 人隨即轉至台北市○○區○○路之「南施咖啡館」商討
    運毒事宜。席間 4人商定，由大、小老闆以提供機票、食宿
    費用及新台幣40萬元代價，委由張有財為 2人前往緬甸仰光
    運輸海洛因入台；甲○○則負責相關之接應事宜，小老闆並
    當場給付甲○○前金2萬元，由甲○○從中抽取5千元介紹費
    後，將餘款1萬5千元交付張有財。93年 4月28日，張有財出
    發前一晚，甲○○等 4人又在「南施咖啡館」確認運毒細節
    ，並由大老闆指示甲○○，於張有財運毒回台時，在機場接
    應；當日晚間，甲○○亦陪同張有財住進台北縣三重市「上
    格賓館」待命。翌日（4月29日）上午6時許，小老闆持張有
    財之護照及新台幣5000元、美金500元前來交付甲○○後，3
    人隨即驅車前往桃園中正機場。抵達後，甲○○先從中抽取
    美金 1百元介紹費，始將護照及現金、機票交付張有財。張
    有財隨即按原訂計畫，持機票、護照，搭乘華信航空公司AE
    -837號班機直飛緬甸仰光，投宿於當地「香格里拉飯店」第
    1215號房，並按先前小老闆指示，撥打電話聯絡同有犯意聯
    絡，負責在泰國接應之不詳姓名成年男子「小白」，請「小
    白」提供海洛因準備走私回台。93年 5月3日凌晨2時許，「
    小白」即持一以膠帶黏貼複寫紙、硬紙板、海綿製成之外包
    裝覆蓋，並在底部夾層藏放海洛因之黑色行李箱，前來「香
    格里拉飯店」1215號房內，同時在房內將攜來之花布 3條、
    牛仔褲2條、明信片40張、香菸1包置入行李箱內以作掩飾後
    ，將行李箱連同內裝之海洛因一併交付張有財。張有財隨即
    於當日中午12時50分許，自緬甸仰光搭乘華信航空公司AE─
    838號班機返台，於當日晚間7時許抵達桃園中正機場。嗣於
    同日晚間 7時50分許，張有財在桃園中正機場第一航廈辦理
    通關手續時，為法務部調查局台北市調查處會同台北市憲兵
    隊、財政部臺北關稅局等單位人員查獲，並當場扣得張有財
    運輸之海洛因1袋（驗後淨重3508.63公克，純度百分之29點
    45，純質淨重1033.29公克，空包裝袋重 112.97公克），已
    屬大、小老闆所有供張有財運輸海洛因所用之黑色行李箱 1
    個、以膠帶黏貼複寫紙、硬紙板暨海綿製成之外包裝 1套、
    花布3條、牛仔褲2條、明信片40張、香菸 1包，而查悉上情
    。
二、案經法務部調查局台北市調查處移送臺灣桃園地方法院檢察
    署檢察官偵查起訴。
    理  由
一、訊據被告即上訴人甲○○固坦承介紹張有財與「大老闆」、
    「小老闆」認識，然矢口否認有共同運輸海洛因入境之犯行
    ，辯稱：大、小老闆請我介紹張有財時，只說要做生意，沒
    說要運毒。在「南施咖啡館」時，大、小老闆先將我支開，
    再跟張有財商討運毒細節，不知道他們要走私海洛因。向張
    有財拿的100 元美金，是張有財先前欠我的錢，不是佣金，
    也沒有向他抽取5000元。張有財回國時，也沒有去機場接機
    等語；被告辯護人另辯稱：（一）被告在「南施咖啡館」時
    ，僅將張有財介紹給大、小老闆，之後即由張有財自行與大
    、小老闆商議運毒細節，索取代價，被告並未參與；（二）
    張有財係於93年5月3日下午7 時50分入境被捕，而依被告使
    用之0000000000號行動電話通聯紀錄顯示，當時並未與張有
    財聯繫。再被告在案發當日下午6時51分16秒、晚間8時15分
    57秒，各對外撥打一通電話，該兩次發訊之基地台代號均為
    「248 」，依電信公司之回函可知，該基地台位置係在「三
    重市○○路○段609巷20號10 樓頂屋突2層」，可見張有財入
    境時，被告人在台北縣三重市，並非在機場。足見被告在張
    有財運輸毒品入境時，並無在機場接應之行為；（三）依張
    有財所稱，張有財在「南施咖啡館」取得之2 萬元前金，及
    前往機場途中取得之機票、護照及美金、新台幣均係直接取
    自大、小老闆，與被告無關，被告僅向張有財索討100 元美
    金抵償債務，並未向張有財收取5000元介紹費；（四）縱認
    被告為大、小老闆介紹張有財運毒，然被告所為亦僅止於介
    紹而已，既未朋分運毒所得，亦未參與取得毒品之重要犯行
    ，應僅成立幫助犯。
二、惟查：
（一）共犯張有財於93年 4月中旬某日，經被告介紹認識大、小
      老闆，4 人隨即至台北市○○區○○路之「南施咖啡館」
      商討運毒事宜，並商定由大、小老闆以提供機票、食宿費
      用及40萬元代價，委由張有財為2 人前往緬甸仰光運輸毒
      品海洛因入台；被告則負責相關之接應事宜，小老闆並當
      場給付被告前金新台幣2萬元，由被告從中抽取5千元介紹
      費後，將餘款1萬5000元交付張有財。及至93年4月28日，
      被告等4 人又在「南施咖啡館」確認運毒細節，並由大老
      闆指示被告於張有財運毒回台時，在機場接應。迨至93年
      4月29日，小老闆持張有財護照及新台幣5000元、美金500
      元前來交付被告後，3 人隨即驅車前往桃園中正機場，抵
      達後，被告先從中抽取美金100 元介紹費，始將護照及現
      金、機票交付張有財。張有財隨即搭機飛往緬甸仰光，投
      宿於當地「香格里拉飯店」第1215號房，並依小老闆指示
      ，撥打電話聯絡不詳姓名成年男子「小白」提供海洛因。
      「小白」即於93年5月3日凌晨2 時許，持以膠帶黏貼複寫
      紙、硬紙板、海綿製成之外包裝覆蓋，並在底部夾層藏放
      毒品海洛因之黑色行李箱，抵達該飯店1215號房內，同時
      在房內將攜來之花布3條、牛仔褲2條、明信片40張、香菸
      1 包置入行李箱內以作掩飾後，將行李箱連同內裝之海洛
      因一併交付張有財。張有財隨即於當日中午12時50分許，
      自緬甸仰光搭乘華信航空公司AE-838號班機返台，於當日
      晚間7 時50分許，在機場辦理通關手續時，為調查人員當
      場查獲，業據共犯張有財於偵查、原審證述屬實，復有台
      北關稅局扣押貨物運輸工具收據暨搜索筆錄影本1 份、扣
      押物品照片2張及張有財旅客入出境紀錄查詢表影本1份在
      卷可稽（見93年度偵字第7001號卷第6 頁、第17頁、第14
      頁、第15頁）及供張有財私藏夾帶俾運輸毒品所用之黑色
      行李箱1 個、以膠帶黏貼複寫紙、硬紙板暨海綿製成之外
      包裝1套、花布3條、牛仔褲2條、明信片40張、香菸1包扣
      案可資佐證。而張有財為警查獲之白粉1 袋經法務部調查
      局鑑定結果，確含海洛因成分，淨重3508.63 公克（包裝
      重112.97公克），純度29.45% ，純質淨重1033.29公克，
      有該局93年5月12日調科壹字第080007699號鑑定通知書 1
      份在卷可稽（見93年度偵字第9785號卷第6 頁）。且張有
      財與被告及大、小老闆上開共同運輸第一級毒品入境之犯
      行，業經本院以93年度上重訴字第85號判處無期徒刑，並
      經最高法院駁回上訴確定，有上開判決書在卷可考，此部
      份事實堪以認定。
（二）被告於原審已坦承於上開時間、地點，將張有財介紹認識
      大、小老闆，並共同前往「南施咖啡館」商討運毒細節，
      迄張有財出國前夕，又陪同張有財住進「上格賓館」，再
      於翌日與小老闆將張有財送往機場，知道介紹張有財係幫
      大小老闆私運海洛因入境，對檢察官起訴事實所載均無意
      見，並僅爭執係構成共同正犯或幫助犯而已（見原審卷第
      16頁至第19頁、第60頁、第71頁）。再證人即共犯張有財
      於偵查中證稱：我只有欠甲○○1300元，我運毒前給甲○
      ○的5000元及美金 100元是介紹費，甲○○說在南施咖啡
      廳第 1次介紹我認識大、小老闆時，他不在場，那不是真
      的。他和我們在同1房間內坐同1桌，他知道運毒的事情，
      他也知道是海洛因，他們都說海洛因是「四號仔」（台語
      ），我確定他知道此事。他說他猜測是搖頭丸，那不可能
      。因為甲○○就坐在我隔壁，他知道是海洛因。大老闆在
      我出國的前 1天在南施咖啡廳跟我說，如果我成功帶進來
      ，甲○○會在機場大廳等我，我就把毒品交給甲○○，如
      果他不在的話，就叫我直接帶到南施咖啡廳去（見93年度
      偵緝字第 566號卷第46頁至第47頁）；及至原審證稱：我
      認識甲○○。93年 4月間，我的財務狀況不好，欠甲○○
      1300元。甲○○介紹運毒時，他說現在行情差，要介紹大
      、小老闆給我認識，我可以幫忙運毒，後來我們就一起去
      台北的南施咖啡廳的包廂談。當時大、小老闆要我運輸 4
      號進來，4 號就是海洛因。我們談妥後，大、小老闆帶我
      到門口，告訴我毒品帶回國後，在機場要交給甲○○。當
      時就談妥運毒的相關細節，甲○○也有參與討論，他說我
      是第1次出國，運這1次是妥當的、安全的，他還說要到機
      場接我，但他有沒有去，我不知道，因為我被抓了。我事
      前有和甲○○說好要在機場的哪裡見面。我有問他們如果
      沒人接機時要怎麼辦，他們就說叫我自己去南施咖啡廳，
      大、小老闆會在那邊等我。93年 4月28日當晚我就到上格
      賓館住，甲○○也一起去住。後來在候機時，甲○○說他
      沒有錢，他跟我要美金100元，我就拿美金100元給他，他
      為何會向我拿錢，我不知道，應該是他介紹我做這個工作
      的介紹費，跟我欠他的1300元沒有關係。他要錢時，並沒
      有說我之前欠他的錢就可以就此抵銷，但我心裡想，以前
      有欠他1300元，所以多出來的錢就算是介紹費。第 1次在
      南施咖啡廳時，大、小老闆有給我 2萬元，甲○○有從中
      拿走3、5千元，那是介紹費。事成之後，我可以拿40萬元
      ，但要扣掉已經給的部份（見原審卷第199頁至第205頁）
      。按張有財與被告係結識10餘年之好友，此經 2人供認無
      誤。且張有財對於上開犯行，始終坦承不諱，並經最高法
      院判處無期徒刑確定，張有財誣指被告有本件犯行，毫無
      實益，自無虛構被告共同犯案之必要。張有財指證被告事
      前知情，並有參與走私海洛因入境之事，自屬可信。況運
      輸第 1級毒品罪係法定本刑為死刑、無期徒刑之重罪，倘
      大、小老闆不願被告參與或知情，則大、小老闆在與張有
      財商討運毒細節時，亦無容許被告在場聽聞之可能。足見
      被告辯稱介紹張有財認識大、小老闆時，不知係從事私運
      毒品海洛因，委無可採。
（三）被告另稱：向張有財拿的100 元美金，是張有財之前積欠
      之款項，不是佣金，亦未向張有財抽5000元新台幣。惟被
      告於原審準備程序對於檢察官起訴書記載「被告從中抽取
      五千元台幣及美金一百元之介紹費」等犯罪事實，業已坦
      承不諱（見原審卷第70頁）；且證人即共犯張有財於原審
      法官訊問「被告何以向你拿美金一百元？」亦證稱：被告
      說他沒錢，應該是介紹我作這個工作的介紹費，和我欠他
      的1300元無關。第 1次在南施咖啡廳時，被告從中拿3、5
      千元是介紹費等語（見原審卷第202至203頁）。足證被告
      此部份所辯，要非屬實。
（四）被告辯護人辯稱：依被告使用之0000000000號行動電話通
      聯紀錄顯示，被告於張有財93年5月3日下午7 時50分入境
      時，係在台北縣三重市，並未與張有財有所聯繫，而被告
      亦未向張有財抽取佣金。則被告既未朋分運毒所得，亦未
      參與取得毒品之重要犯行，所為應僅成立幫助犯等語。惟
      本件被告除介紹張有財為大、小老闆運毒以外，並與張有
　　　財及大、小老闆在「南施咖啡館」商議運毒細節，復陪同
　　　張有財住進上格賓館待命，又於張有財出境當日，與小老
      闆陪同張有財前往搭機，及將機票、護照及現金轉交張有
      財，並從中獲取5000元及美金 100元之介紹費，業經查明
      如前。依被告參與程度，顯已實際參與本件張有財等人私
      運海洛因入境之分工謀劃，並有從中獲利，顯非僅止於為
      大、小老闆走私毒品犯行提供單純助力，被告與張有財、
      大、小老闆，以及在緬甸仰光接應之「小白」5 人就本件
      運輸毒品犯行間，自有共同犯意聯絡及行為分擔，應為共
      同正犯。再原審向亞太寬頻電信股份有限公司調取上開電
      話之通聯紀錄結果，在案發當日張有財入境前後，被告使
      用之0000000000號行動電話分別於當日下午 6時51分16秒
      、晚間8時15分57秒，各對外撥打1通電話，該兩次發訊之
      基地台代碼均為「248」，位於「台北縣三重市○○路○段
      609巷20號10樓頂屋突2層」，固有該公司檢送被告使用之
      0000000000號行動電話通聯紀錄及基地台代號、地址對照
      表在卷可憑。然一般人借用他人行動電話，或 1人同時持
      有多支行動電話，乃屬常見之事；且從事犯罪之人，更常
      有不敢使用自身或親人名義申請之行動電話，而以向不相
      干之人借用，或冒名申請使用之情事。則於上開時地使用
      該0000000000號行動電話之人，未必係被告本人；被告亦
      可能持用他人名義之行動電話，自不得以被告使用之行動
      電話於案發當日張有財入境前後，在「台北縣三重市○○
      路○段609巷20號10樓附近，有撥打之事實，即認被告並未
      前往接機。況共犯張有財於偵查中結稱：大老闆在我出國
      前一天在南施咖啡廳跟我說，如果成功帶進來，甲○○會
      在大廳等我，如果不在，他叫我直接帶到南施咖啡廳去等
      語。則該大老闆既未向張有財表示被告必定前往接機，被
      告縱未到場接應張有財，亦無解於與張有財、大老闆、小
      老闆間有犯意聯絡及行為分擔之事實。又被告事前雖僅取
      得5000元及美金 100元之介紹費，然大、小老闆係與張有
      財約定走私代價為40萬元，並僅於張有財出發前先行給付
      2萬元及美金500元之出境必要費用，其餘報酬則於走私得
      手後給付。則大、小老闆自亦可能於事後再行支付被告報
      酬，自不得以被告取得代價非多，即為被告有利之認定。
      被告辯護人上開所辯，均無可採。
（五）綜上所述，依被告於原審自白、證人即共犯張有財於偵查
      、原審證言及扣案證物等事證，被告確有與張有財、大老
      闆、小老闆等人共同私運海洛因入境之事實。事證明確，
      被告犯行堪以認定。
三、按被告以外之人於審判外之言詞或書面陳述，除法律有規定
    者外，不得作為證據；而被告以外之人於偵查中向檢察官所
    為之陳述，除顯有不可信之情況者外，得為證據，刑事訴訟
    法第159條第1項、第159條之1 第2項分別定有明文。查證人
    即共犯張有財於偵查中既經具結，並在自由意志下陳述，顯
    無不可信之情況，依刑事訴訟法第159條之1 第2項規定，得
    為證據。
四、共犯張有財於原審雖另證稱：與大、小老闆於南施咖啡廳商
    議運毒細節時，除被告甲○○外，尚有 1名「阿發」在場，
    出境當天亦係「阿發」帶我與甲○○前往機場，並將護照、
    機票及現金交給我等語（見原審卷第200頁至第202頁）。然
    張有財前於警詢、偵查及原審被訴運輸毒品案件審理時，始
    終未提及有「阿發」之人共同參與，及至本件原審審理時，
    始突然指稱有「阿發」涉案，已難採信。再細察張有財證詞
    ，所稱「阿發」參與運毒之細節，核與張有財先前指證被告
    之涉案行為相近，亦有可疑。且被告於偵查、原審及本院均
    未指稱另有阿發之人參與。參以張有財與被告係長年好友，
    原審作證時被告亦同時在場等情觀之，張有財此部份應係為
    減輕被告涉案程度，而指證另有「阿發」之人參與，自非屬
    實。至被告聲請傳訊證人小老闆及阿誠之人，因本件事證已
    明，核無必要，併此敘明。
五、按海洛因係毒品危害防制條例第2條第2項第1款規定之第1級
    毒品，並為行政院發布之「懲治走私條例公告管制物品項目
    及其數額」甲項第 4款規定之毒品，屬管制進出口之物品。
    核被告所為，係犯毒品危害防制條例第 4條第1項之運輸第1
    級毒品罪，及懲治走私條例第2條第1項之私運管制物品進口
    罪。被告與張有財等人以一行為同時觸犯上開 2罪名，應依
    想像競合犯規定，從一重以運輸第 1級毒品罪處斷。被告與
    張有財等人持有海洛因之低度行為，應為運輸之高度行為所
    吸收，不另論罪。被告與張有財、大老闆、小老闆及在泰國
    接應之「小白」成年男子間，有犯意聯絡及行為分擔，均為
    共同正犯。又被告曾因妨害風化案件，經臺灣高雄地方法院
    判處有期徒刑1年確定，並於89年 7月2日縮刑期滿執行完畢
    ；又因妨害自由案件，經臺灣高雄地方法院判處有期徒刑 3
    月確定，並於90年2月3日執行完畢，有本院被告全國前案紀
    錄表在卷為憑。被告於有期徒刑執行完畢後 5年內再犯本件
    有期徒刑以上之罪，係屬累犯，惟因運輸第 1級毒品罪之法
    定本刑死刑及無期徒刑部分，依刑法第65條第 1項規定，不
    得加重，故僅就得併科罰金刑部分加重其刑。
六、原審論罪科刑，固非無見。惟共犯張有財於偵查中所為陳述
    ，僅於93年8 月18日係以證人身分為證述（見93年度偵緝字
    第566 號卷第46頁至第47頁），其餘均係以共同被告身分出
    庭應訊，亦未經具結。原審援引共犯張有財於偵查中未經具
    結之陳述為不利被告之證據（即偵字第7001號卷第23頁、第
    35頁、第49頁），尚有未洽。被告上訴，否認犯罪，固無足
    取。然原判決既有上開可議，自應由本院撤銷改判。爰審酌
    毒品危害國民健康，足使施用之人傾家蕩產，為萬惡淵藪，
    政府為嚇阻輸入毒品犯行，對運輸者科以重典，並於機場等
    處多方宣導，呼籲國人不得輸入毒品，被告竟仍為貪圖私利
    ，甘冒風險，與張有財及大、小老闆、小白等人共同運輸海
    洛因進入臺灣，淨重高達 3508.63公克，數量非寡，如流入
    市面，對人民身體健康及社會治安影響甚鉅，所生危害重大
    ，同時參酌被告平日素行、犯罪動機、目的、手段、犯罪後
    態度及共犯張有財業經法院判處無期徒刑確定等一切情狀，
    量處如主文第 2項所示之刑，並依法宣告褫奪公權終身。扣
    案之海洛因1袋（驗餘淨重3508.63公克、純度百分之29點45
    ，純質淨重1033.29公克），係第1級毒品，應依毒品危害防
    制條例第18條第1項前段規定沒收銷燬之。另扣案空包裝袋1
    個（重 112.97公克）、黑色行李箱1個、以膠帶黏貼複寫紙
    、硬紙板暨海綿製成之外包裝1套、花布3條、牛仔褲 2條、
    明信片40張及香菸 1包，均為掩飾私運海洛因所用之物品，
    並係共犯「小白」透過張有財轉手交大、小老闆所有，均應
    依同條例第19條第 1項規定沒收。又張有財此次運輸毒品，
    已自大、小老闆處取得2萬元、美金400元，被告則自張有財
    處取得5000元、美金100元，作為報酬，上開款項，係2人因
    犯本件運輸第 1級毒品罪所得之財物（按上開款項雖供張有
    財出境使用，然毒品危害防制條例第19條第 1項係規定：犯
    第4條至第9條、第12條、第13條或第14條第1項、第2項之罪
    者，其供犯罪所用或因犯罪所得之財物，均沒收之。並未規
    定限於犯罪實際所得利益，自無須扣除犯罪之成本如本件運
    輸毒品之代價，本件自無扣除張有財支出之必要），雖未扣
    案，仍應依毒品危害防制條例第19條第 1項規定沒收，如全
    部或一部不能沒收時，以其財產抵償之。至被告雖自承：事
    成後，可自大、小老闆處取得新臺幣 1萬元報酬，但因張有
    財出事，致未拿到等語（見93年度偵緝字第 566號卷第35頁
    背面），既未實際取得，自無庸沒收。另共犯張有財使用臺
    北、緬甸來回之機票，已消費使用而無價值，亦非直接供本
    件犯罪所用或所得之物，亦不需沒收。
據上論斷，應依刑事訴訟法第369條第1項前段、第364條、第299
條第1項，毒品危害防制條例第4條第1項、第18條第1項前段、第
19條第1項前段，懲治走私條例第 2條第1項，刑法第11條前段、
第28條、第55條、第47條、第37條第1項，判決如主文。
本案經檢察官邱美育到庭執行職務。
中　 　華　　 民 　　國　　94　　年　　9　　月　　1 　日
　　　　　　　　　刑事第十一庭  審判長法　官  陳祐輔
　　　　　　　　　　　　　　　　　    法　官  楊炳禎
　　　　　　　 　 　　　　　　　　　　法　官  陳國文
以上正本證明與原本無異。
本案由本院依職權上訴最高法院，惟如不服本判決，亦應於收受
送達後十日內向本院提出上訴書狀，其未敘述上訴之理由者並得
於提起上訴後十日內向本院補提理由書（均須按他造當事人之人
數附繕本）。
                                      書記官  蔡棟樑
中　　 華 　　民 　　國　　94　　年　　9  　月    2   日
附錄：本案論罪科刑法條全文
毒品危害防制條例第4條第1項：
製造、運輸、販賣第一級毒品者，處死刑或無期徒刑；處無期徒
刑者，得併科新臺幣1千萬元以下罰金。
製造、運輸、販賣第二級毒品者，處無期徒刑或7 年以上有期徒
刑，得併科新臺幣7百萬元以下罰金。
製造、運輸、販賣第三級毒品者，處5 年以上有期徒刑，得併科
新臺幣5百萬元以下罰金。
製造、運輸、販賣第四級毒品者，處3 年以上10年以下有期徒刑
，得併科新臺幣3百萬元以下罰金。
製造、運輸、販賣專供製造或施用毒品之器具者，處1年以上7年
以下有期徒刑，得併科新臺幣1百萬元以下罰金。
前五項之未遂犯罰之。
懲治走私條例第2條第1項：
私運管制物品進口、出口逾公告數額者，處7 年以下有期徒刑，
得併科新臺幣3百萬元以下罰金。
以犯前項之罪為常業者，處3 年以上10年以下有期徒刑，得併科
新臺幣5百萬元以下罰金。
第1 項之未遂犯罰之。
第1 項所稱管制物品及其數額，由行政院公告之。
